臺灣士林地方法院民事裁定　　　　　　 100年度小上字第56號
上　訴　人　何長儒
被　上訴人　李和蓁
上列當事人間請求清償借款事件，上訴人對於中華民國100 年6
月3 日本院士林簡易庭100 年度士小字第621 號第一審判決，提
起上訴，本院裁定如下：
    主  文
上訴駁回。
第二審訴訟費用新台幣壹仟伍佰元由上訴人負擔。
    理  由
一、按對於小額程序之第一審裁判之上訴，非以其違背法令為理
    由，不得為之，民事訴訟法第436 條之24第2 項定有明文。
    所謂判決違背法令係指判決不適用法規或適用不當者而言。
    且依同法第436 條之25規定，上訴狀應記載上訴理由，並表
    明原判決所違背之法令及其具體內容，以及依訴訟資料可認
    為原判決有違背法令之具體事實，上訴狀或理由書如未依此
    項方法表明者，即難認為已對小額訴訟第一審判決之違背法
    令有具體之指摘，又上訴理由如僅引用原審判決時之攻擊防
    禦方法作為上訴理由，應認為未對原審判決有何具體之指摘
    ，不得謂已合法表明上訴理由，其上訴均難認為合法。對於
    未合法表明上訴理由之不合法上訴，小額訴訟程序第二審法
    院應依民事訴訟法第436 條之32第2 項準用同法第444 條第
    1 項前段規定，以裁定駁回之。
二、本件上訴意旨略以：被上訴人持有上訴人於民國97年12月5
    日及、同年12月10日所簽發票面金額各為新臺幣（下同）2
    萬元之本票及借據，向本院聲請裁定准予假執行，惟上訴人
    不知被上訴人如何有借據及本票，且前開本票並非上訴人所
    簽發，本票上發票人之簽名非上訴人所寫，指紋亦係被上訴
    人趁上訴人熟睡時所蓋印，爰請求將原判決廢棄，並駁回被
    上訴人於第一審之訴等語。
三、經核上訴人之上訴理由，並未具體指出原審判決有如何違背
    法令情事，更未指明原審判決所違反之法令條項或其內容以
    及依訴訟資料有何判決違背法令之具體事實，參諸前開說明
    ，自難謂已合法表明上訴理由，從而本件上訴，顯難認為合
    法，應予駁回。
四、至上訴人雖指稱被上訴人執票面金額各2 萬元之本票提起本
    訴等語，然查，被上訴人於原審係提出借據2 紙、而非提出
    上訴人指稱之本票作為兩造間有消費借貸關係之證據，此經
    本院依職權調閱原審全卷資料查明無訛，是上訴人指稱被上
    訴人於原審提出非上訴人本人簽發之本票等情，恐有誤會，
    併此敘明。
五、據上論結，依民事訴訟法第436 條之32第2 項、第444 條第
    1 項、第436 條之19、第95條、第78條，裁定如主文。
中    華    民    國   100    年    9     月    2     日
                  民事第一庭審判長法   官  俞慧君
                                  法   官  林政佑
                                  法   官  陳燁真
以上正本證明與原本無異。
本件裁定不得再抗告。
中    華    民    國   100    年    9     月    7     日
                                  書 記官  謝達人